# 这笔应收款需要计提坏账准备吗

提问人：logook 时间：2012-08-29 13:38:05
要不再增加一个组合：单项金额重大测试后不用计提还是要放到组合中继续计提，放在账龄组合还是要提，考虑再增加一个组合，比如关联方、押金，但如果不是关联方组合名称不好起啊！ 感觉有点绕：既然作为金额重大单独测试不用提坏账，为何还要加入其它组合再测试一遍？求助？

回答人：chenyiwei
可以看看这个帖子：http://bbs.esnai.com/forum.php?mod=redirect&goto=findpost&ptid=4754541&pid=6472490